臺灣桃園地方法院刑事裁定　　　　　　 110年度聲字第3295號
聲　請　人　臺灣桃園地方檢察署檢察官
受　刑　人　呂信璋


上列聲請人因受刑人數罪併罰有二裁判以上，聲請定其應執行之
刑（110年度執聲字第2172號），本院裁定如下：
  主  文
呂信璋犯如附表所示各罪，所處如附表所示之有期徒刑部分，應
執行有期徒刑參月。
  理  由
一、聲請意旨略以：受刑人呂信璋因違反洗錢防制法等案件，先
    後經法院判決處如附表所示之刑確定，應依刑法第53條、第
    51條第5 款及第50條第2 項規定，定其應執行之刑，爰依刑
    事訴訟法第477 條第1 項聲請裁定等語。
二、按裁判確定前犯數罪者，併合處罰之。但有下列情形之一者
    ，不在此限：一、得易科罰金之罪與不得易科罰金之罪。二
    、得易科罰金之罪與不得易服社會勞動之罪。三、得易服社
    會勞動之罪與不得易科罰金之罪。四、得易服社會勞動之罪
    與不得易服社會勞動之罪；前項但書情形，受刑人請求檢察
    官聲請定應執行刑者，依第51條規定定之，刑法第50條定有
    明文。次按數罪併罰，有二裁判以上者，依刑法第51條之規
    定，定其應執行之刑；數罪併罰，分別宣告其罪之刑，宣告
    多數有期徒刑者，於各刑中之最長期以上，各刑合併之刑期
    以下，定其刑期，但不得逾30年；又依刑法第53條應依同法
    第51條第5 款至第7 款之規定，定其應執行之刑者，由該案
    犯罪事實最後判決之法院之檢察官，聲請該法院裁定之，刑
    法第53條、第51條第5 款及刑事訴訟法第477 條第1 項分別
    亦有明文。再者，縱令所犯數罪中有一罪刑已經執行完畢，
    仍應就其所犯各罪宣告刑更定應執行刑，在所裁定之執行刑
    尚未執行完畢前，各罪之宣告刑，尚不發生執行完畢之問題
    ；至已執行部分，自不能重複執行，應由檢察官於指揮執行
    時扣除之，此與定應執行刑之裁定無涉（最高法院81年度台
    抗字第464 號、86年度台抗字第472 號裁定意旨參照）。
三、經查，受刑人所犯如附表所示之罪，先後經本院判處如附表
    所示之刑確定在案，有各該判決書及臺灣高等法院被告前案
    紀錄表在卷可稽。又受刑人所犯如附表編號2 所示之罪，係
    於如附表編號1 所示判決確定日前為之，且以本院為該案犯
    罪事實最後判決之法院，核與上開規定相符。而受刑人所犯
    附表編號2 所示之有期徒刑部分，為不得易科罰金，但得易
    服社會勞動之罪，附表編號1 所示，為得易科罰金之罪，依
    刑法第50條第1 項但書第1 款之規定，原不得合併定應執行
    刑，惟本件係檢察官依受刑人請求聲請定其應執行之刑，此
    有臺灣桃園地方檢察署依102 年1 月23日修正之刑法第50條
    調查受刑人是否聲請定應執行刑調查表乙份附卷可考，是認
    聲請人之聲請為正當。審酌受刑人之犯行其責任非難程度，
    併其行為態樣、各罪關係、次數多寡，及所呈現受刑人之人
    格特質及犯罪動機、目的、手段、程度、所生危險、案件之
    特性、比例原則，暨預防需求等綜合因素，爰定其應執行刑
    如主文所示。又受刑人所犯如附表編號1 所示之罪判處應執
    行有期徒刑2 月部分，雖業於民國109 年12月3 日執行完畢
    ，惟依上揭說明，本院仍應依法就受刑人判決確定前所犯之
    數罪定其應執行刑，僅於檢察官指揮執行「應執行刑」時，
    再就上開形式上已執行部分予以折抵。末按受刑人所犯為數
    罪併罰，其中之一罪雖得易科罰金，但因與不得易科之他罪
    合併處罰之結果，於定執行刑時，祇須將各罪之刑合併裁量
    ，不得易科罰金合併執行（司法院大法官會議解釋釋字第14
    4 號解釋意旨參照）。是本案受刑人所犯如附表編號1 所示
    之罪雖得易科罰金，但因與不得易科罰金之如附表編號2 所
    示之罪合併處罰之結果，本院於定執行刑時，自不得諭知易
    科罰金。至就附表編號2 所示之罪，有關併科罰金新臺幣1
    萬元部分，既無刑法第51條第7 款所謂宣告多數罰金之情形
    ，即應併予執行，不生定應執行刑之問題，附此敘明。
四、依刑事訴訟法第477 條第1 項、刑法第53條、第50條第2 項
    、第51條第5 款，裁定如主文。
中    華    民    國  110     年    10    月    28    日
                  刑事第八庭    法  官  徐雍甯
以上正本證明與原本無異。
如不服本裁定，應於送達後5日內向本院提出抗告狀。
                                書記官  楊宇國
中    華    民    國   110    年    10    月    28    日
　
　
　
　
　
　
　
　
　
　
　
　
　
　
　
　
　
　
　
　
　
　
附表：
┌────┬──────────┬──────────┐
│編  號  │        1           │        2           │
├────┼──────────┼──────────┤
│罪  名  │不能安全駕駛致交通危│洗錢防制法          │
│        │險                  │                    │
├────┼──────────┼──────────┤
│宣告刑  │有期徒刑2 月，如易科│有期徒刑2 月，併科罰│
│        │罰金，以新臺幣1 仟元│金新臺幣1 萬元，罰金│
│        │折算1 日            │如易服勞役，以新臺幣│
│        │                    │1 仟元折算1 日      │
├────┼──────────┼──────────┤
│犯罪日期│109年8月10日        │109 年5 月1 日晚間某│
│        │                    │時至109 年5 月5 日期│
│        │                    │間                  │
├────┼──────────┼──────────┤
│偵查機關│臺灣桃園地方檢察署10│臺灣桃園地方檢察署10│
│年度案號│9 年度速偵字第4678號│9 年度偵字第26345 、│
│        │                    │33340 、30737 、2742│
│        │                    │6 號、110 年度偵字第│
│        │                    │3559、5795、8148號  │
├─┬──┼──────────┼──────────┤
│最│法院│臺灣桃園地方法院    │臺灣桃園地方法院    │
│後├──┼──────────┼──────────┤
│事│案號│109 年度桃交簡字第  │110 年度審易字第41號│
│實│    │3398號              │                    │
│審├──┼──────────┼──────────┤
│  │判決│109年9月22日        │110年5月19日        │
│  │日期│                    │                    │
├─┼──┼──────────┼──────────┤
│確│法院│同上                │同上                │
│定├──┼──────────┼──────────┤
│判│案號│同上                │同上                │
│決├──┼──────────┼──────────┤
│  │確定│109年10月27日       │110年6月28日        │
│  │日期│                    │                    │
├─┴──┼──────────┼──────────┤
│備註    │臺灣桃園地方檢察署10│臺灣桃園地方檢察署11│
│        │9 年度執字第18224號 │0 年度執字第8874號  │
│        │（已執畢）          │                    │
└────┴──────────┴──────────┘